---
title: "Proposition d'une typologie des peuplements"
output: html_document
---


```{r Chargement, echo=F, message=F, comment=F, warning=F}
# ----- Library
library(FactoMineR)
library(ggplot2)
library(rpart)
library(rpart.plot)
library(ClustOfVar)
library(tidyr)
library(dplyr)
load("../Tables/gfTablesElaboreesPlac.RData")
```


# Typologie de peuplement pour la forêt `r Forets$Nom`
```{r calculs, echo=F}
DernierCycle = max(gfPla$Cycle)
if (cycle > DernierCycle) {cycle=DernierCycle}
# --------------- Structure et capital
t1 <- gfPlaCatDen %>%
  filter(NumForet==foret & Cycle==cycle) %>%
  select(NumPlac, Cat, Gha) %>%
  spread(Cat, Gha)
# --------------- Essences principales et structure
t2 <- gfPlaCatEssPrincDen %>%
  filter(NumForet==foret & Cycle==cycle & EssPrinc !="Autres") %>%
  mutate(Compo = paste(EssPrinc,Cat,sep="-")) %>%
  select(NumPlac, Compo, Gha) %>%
  spread(Compo, Gha)
# --------------- Essences autres
t3 <- subset(gfPlaCatEssPrincDen, NumForet==foret & Cycle==cycle & EssPrinc!="Autres")
ListeEssPrinc <- unique(t3$EssPrinc)
t3 <- gfPlaEssRegDen %>%
  filter(NumForet==foret & Cycle==cycle & !EssReg %in% ListeEssPrinc) %>%
  select(NumPlac, EssReg, Gha) %>%
  spread(EssReg, Gha)
# --------------- Assemblage
t1 <- merge(t1,t2, by="NumPlac", all.x=T)
t1 <- merge(t1,t3, by="NumPlac", all.x=T)
t1[is.na(t1)] <- 0
row.names(t1) <- t1[,1]
nbcol = dim(t1)[2]
```


### Première proposition

##### Contruction

Les types ont été construits par la méthode des k-moyennes (ou k-means en anglais). L'algorithme par défaut est celui de Hartigan and Wong (1979). Les placettes sont représentées par leur numéro sur le plan factoriel des axes 1 et 2 d'une analyse en composantes principales.  
Les variables actives utilisées sont :  
- la surface terrière à l'hectare des PB, BM, GB et TGB toutes essences ;   
- la surface terrière par catégorie de diamètre des essences principales ;  
- la surface terrière des autres essences sans distinction des catégories de diamètre.

```{r ACP , echo=F, fig.height=6, fig.width=7, comment=NA}
res.pca = PCA(t1[,-1], scale.unit=TRUE, ncp=5,  graph=F)
tab <- data.frame(NumPlac = t1[, 1],
                  F1 = res.pca$ind$coord[,1],
                  F2 = res.pca$ind$coord[,2])
res <- kmeans(t1[, -1], centers=6, nstart=2)
tab$Groupe <- res$cluster
ggplot(tab, aes(F1,F2, color=factor(Groupe))) + geom_point(size=0.1) +
  geom_text(aes(label=NumPlac), hjust=0, vjust=0, size=3) + 
  theme_bw() + labs(color="Peuplt")
```

##### Clé groupe
La clé de détermination correspond à la classification obtenue avec la méthode des k-moyennes, les groupes étant représentés sur le plan 1x2 de l'ACP déjà représenté.
```{r CleGroupe , echo=F, fig.height=7, fig.width=7, comment=NA}
t1$Groupe <- as.factor(res$cluster)
model <- rpart(Groupe ~ ., data=t1, cp=.02)
rpart.plot(model)
```



### Autres propositions

##### Tableau diagonalisé
Il a été obtenu par classification automatique en utilisant les variables actives citées précédemment. La méthode retenue est celle de Ward dont l'objectif est également d'augmenter la variance inter-classe.  
```{r Heatmap , echo=F, fig.height=10, fig.width=7, comment=NA}
lf = function(d) hclust(d, method="ward.D")
t4 <- subset(t1, select=-c(NumPlac, Groupe))
heatmap(scale(as.matrix(t4), scale=FALSE), hclustfun=lf)
```


##### Clé des variables
La figure suivante fournit une classification des variables.
```{r Tree , echo=F, fig.height=7, fig.width=7, comment=NA}
tree <- hclustvar(t4)
plot(tree)
```

